【裁判字號】    89,上易,1087
【裁判日期】    890425
【裁判案由】    傷害
【裁判全文】
臺灣高等法院刑事判決                  八十九年度上易字第一０八七號
    上  訴  人
    即  被  告  乙○○
右上訴人，因傷害案件，不服臺灣板橋地方法院，八十八年度易字第四０六０號，中
華民國八十八年十二月二十一日第一審判決（起訴案號：臺灣板橋地方法院檢察署八
十八年度偵字第二０七三八號）提起上訴及由台灣板橋地方法院檢察署移送併辦（八
十九年度偵字第五五六四號），本院判決如左：
    主    文
原判決撤銷。
乙○○共同連續傷害人之身體，處拘役拾日，如易科罰金，以佰元折算壹日。
    事    實
乙○○與甲○○本有怨隙，復因甲○○懷疑乙○○騎乘甲○○女兒失竊之機車，兩人
為此爭執，乙○○因而基於概括之傷害犯意，先於民國八十八年七月十四日晚九時許
，在台北縣新莊市○○○路二四五巷十弄十一號前，毆打甲○○，致莊女顏面擦傷四
處各約三、二、二、五公分、左手腕瘀腫二×三公分、右手前臂擦傷一公分、右膝擦
傷五×五公分、左頸瘀傷二×一公分；續於同月十六日上午八時許，在台北縣樹林鎮
○○街一九九巷二十弄二十三號前，與其夫張星銘（四十八年七月七日生，已判刑確
定）聯手，由乙○○拉扯甲○○，張星銘持安全帽揮擊，共同毆打莊女，致莊女面頰
多處淺擦傷共約二十處，後枕部瘀腫六×五公分、左頸瘀腫三×二公分及五×四公分
。案經甲○○訴由台灣板橋地方法院檢察署檢察官偵查起訴及由台北縣檢察局新莊分
局移送同署檢察官函請併辦。
    理    由
一、訊之被告乙○○，否認毆打告訴人甲○○，惟查右揭先後於八十八年七月十四日
    及十六日毆傷告訴人之事實，業據告訴人指述歷歷，另參以(一)關於七月十四日部
    分：當時在場之李宏益在警訊中稱：「看到甲○○及乙○○二人在打架」，被告
    稱：「她（告訴人）罵我，我便回罵她」，可見被告與告訴人因爭執而打架信屬
    非虛。(二)關於七月十六日部分：在偵查中張星銘供承有用安全帽打告訴人，被告
    亦自承有拉扯告訴人，則告訴人指遭被告與張星銘共同毆打，亦屬不誣；至告訴
    人之傷勢，則有診斷證明書可稽。被告固亦提出其傷勢診斷證明書，辯稱其亦遭
    告訴人毆傷，其縱對告訴人有傷害行為亦屬正當防衛云云，惟查告訴人即使亦有
    毆打被告之行為，然二人互毆，難分先後，無從以正當防衛自解，所辯不可採，
    被告犯行，堪以認定。
二、核被告所為，係犯刑法第二百七十七條第一項之傷害罪。其於八十八年七月十六
    日所為之傷害犯行，與張星銘有犯意聯絡及行為分擔，為共同正犯。又先後二次
    傷害犯行，時間緊接，對象同一，顯係基於概括之犯意而為，應依連續犯之規定
    ，論以一罪。上開八十八年七月十四日之傷害犯行，雖未為起訴書所載及，然此
    節與原起訴之同月十六日傷害犯行，有裁判上一罪之連續犯關係，自亦為起訴效
    力所及，應併予審究。
三、原審予以論科，固非無見，惟原審未論及八十八年七月十四日之傷害犯行，尚有
    未洽；被告上訴，否認犯罪，雖無理由，然原判決既有可議，仍應撤銷改判。爰
    審酌被告犯罪之動機、手段、所生危害及考之被告之傷勢診斷書，其在衝突中受
    傷亦不輕等一切情狀，量處如主文第二項所示之刑，並諭知易科罰金之折算標準
    。
據上論結、應依刑事訴訟法第三百六十九條第一項前段、第三百六十四條、第二百九
十九條第一項刪段，刑法第二百七十七條第一項、第二十八條、第五十六條、第四十
一條，罰金罰鍰提高標準條例第一條前段、第二條，判決如主文。
本案經檢察官呂光華到庭執行職務。
中    華    民    國  八十九    年      四        月      二十八      日
                            臺灣高等法院刑事第二十五庭
                                審判長法  官  許  國  宏
                                      法  官  洪  光  燦
                                      法  官  袁  從  楨
右正本證明與原本無異。
不得上訴。
                                      書記官  王  忠  良
中    華    民    國    八十九    年      五        月        三        日


司法院資訊處製作；財團法人民間司法改革基金會備份。
